【裁判字號】    89,交聲,75
【裁判日期】    890211
【裁判案由】    交管條例聲異
【裁判全文】
臺灣板橋地方法院交通事件裁定                      八十九年度交聲字第七五號
    受處分人即
    異  議  人  甲○○
右列受處分人因違反道路交通管理處罰條例案件，對於交通部公路局台北區監理所八
十九年一月十五日所為之處分（原處分案號：北監稽違字駕第四０─Ａ四Ｆ四００六
一四號），聲明異議，本院裁定如左：
    主  文
異議駁回。
    理  由
一、按汽車駕駛人，在多車道駕車，不依規定之車道行駛者，處二百元以上六百元以
    下罰鍰，道路交通管理處罰條例第四十五條第一項第四款定有明文。
二、本件受處分人即異議人甲○○異議意旨略以：伊於八十八年九月十六日下午四時
    四十九分許，駕駛車牌號碼ＦＣ─六九七六號自用小客車，沿台北市○○○路往
    仁愛路方向（北往南方向）之慢車道行駛，行經敦化南路與忠孝東路路口時，因
    該路口交通阻塞，伊乃駕車自慢車道駛入中間之快車道，過該路口行駛約五十公
    尺左右，竟遭路旁之交通警察攔停，表示伊駕車行駛於公車專用道上，並開立罰
    單處罰，然上開敦化南路與忠孝東路口之快慢車道分隔島上設有捷運工程水泥牆
    ，致路口所設置之公車專用道標誌遭捷運水泥牆擋住，伊自慢車道駛入快車道之
    際，無法看見標誌，且地面新舖設柏油路面，公車專用道上亦無任何標示，為此
    聲明異議云云。
三、經查，異議人甲○○對於其於右揭時、地，駕車駛入公車專用道之事實並不否認
    ，僅辯稱因公車專用道標誌遭捷運水泥牆擋住視線，致伊無法看見標誌始駛入公
    車專用道。依據異議人所提出之照片三張所示，異議人駕車沿敦化南路由市○○
    道往仁愛路方向行駛（北往南），敦化南路與忠孝東路路口之慢車道係設有三至
    四個車道（因該路口有捷運施工），快慢車道間設有寬式分隔島，快車道則有兩
    車道，內側係一般車輛行駛之快車道，外側則為公車專用道，此有照片三張在卷
    可稽。異議人雖執前開情詞為辯，然經台北市政府警察局交通警察大隊就異議人
    本件申訴查覆稱：「攔停地點之入口前方三十五公尺處設有公車專用道標誌，Ｆ
    Ｃ─六九七六號自用小客車通過該標誌後繼續行駛一百五十公尺，始被執勤人員
    當場攔停查獲，顯已違反道路交通管理處罰條例第四十五條第一項第四款規定」
    ，此有該大隊八十八年十一月八日北市警交大三字第八八六五二三一四００號書
    函影本一份附卷足徵，參以異議人所提出之現場街道路口照片所示，敦化南路北
    往南方向、已通過忠孝東路之快車道公車專用道上，尚於公車專用道上方設置有
    公車專用道之藍色明顯標誌，且經異議人於照片上所標示出，而異議人自承於駛
    入公車專用道後約五十公尺左右，始遭交通警察攔停舉發（見異議人之申訴書）
    ，異議人於通過忠孝東路（亦已經通過分隔島上之捷運水泥牆）甫駛入公車快車
    道之際，即得清楚看見車道前方所設置之公車專用道明顯標誌，猶於公車專用道
    上向前約五十公尺（交通大隊函覆稱係異議人駕車通過標誌後仍繼續行駛一百五
    十公尺），其違規事實甚為明確。更何況異議人係沿敦化南路自市○○道往仁愛
    路方向（北往南）行駛於慢車道上，於敦化南路、忠孝東路口始駛入公車專用道
    ，而依據異議人所提照片，市○○道至忠孝東路間之該段敦化南路之快車道外側
    ，亦為公車專用道，並繼續連接至忠孝東路與仁愛路間之敦化南路路段，而異議
    人駛於市○○道至忠孝東路之敦化南路慢車道上時，當時除公車專用道外，其餘
    各快車道及慢車道均為塞車狀態，衡諸常理，異議人豈有不知快車道之外側車道
    為公車專用道之理？其所辯洵非可採。本件異議人之違規事實明確，原處分機關
    據以援引首揭規定，裁處罰鍰新台幣六百元，並記違規點數一點，並無不當，本
    件異議為無理由，應予駁回。
四、據上論斷，應依道路交通案件處理辦法第十九條，裁定如主文。
中      華      民      國    八十九    年      二      月     十一     日
                                  臺灣板橋地方法院交通法庭
                                      法  官  陳  翠  琪
右正本證明與原本無異
如不服本裁定應於送達後五日內向本院提出抗告狀
                                      書記官  曹  秋  冬
中      華      民      國    八十九    年      二      月     十四     日


司法院資訊處製作；財團法人民間司法改革基金會備份。
